臺灣嘉義地方法院刑事裁定
110年度撤緩字第80號
聲  請  人  臺灣嘉義地方檢察署檢察官
受  刑  人  王念薰



上列聲請人因受刑人過失傷害案件（本院109年度交易字第4號）
，聲請撤銷該案緩刑之宣告（109年度執緩字第121號），本院裁
定如下：
    主  文
聲請駁回。
    理  由
一、聲請意旨略以：受刑人王念薰因過失傷害案件，經本院於民
    國109年2月27日，以109年度交易字第4號判決，判處有期徒
    刑2月，緩刑2年，並應於110年9月20日止給付新臺幣（下同
    ）155000元完畢，於109年4月11日確定在案。查至110年9月
    30日，受刑人僅支付38300元。受刑人陳述因疫情關係且自
    己身體狀況不好無法工作，故無法如期給付完畢，惟受刑人
    於審判時同意以分期付款方式賠償被害人，其顯已充分評估
    自身經濟狀況及繳納能力，而如今卻未履行上開條件，顯見
    其法治觀念淡薄，缺乏悛悔遷善情狀，足認原宣告之緩刑難
    收其預期效果，有執行刑罰之必要，依刑法第75條之1第1項
    第4款規定，得撤銷其緩刑宣告。爰依刑事訴訟法第476條規
    定，聲請裁定之等語。
二、按緩刑宣告，得斟酌情形，命犯罪行為人向被害人支付相當
    數額之財產或非財產上之損害賠償；又受緩刑之宣告，而違
    反第74條第2項第1款至第8款所定負擔情節重大者，足認原
    宣告之緩刑難收其預期效果，而有執行刑罰之必要者，得撤
    銷其緩刑宣告，刑法第74條第2項第3款、第75條之1第1項第
    4款分別定有明文。又刑法第75條之1第1項第4款所稱情節重
    大，係指犯罪行為人顯有履行負擔之可能，而隱匿或處分其
    財產、故意不履行、無正當事由拒絕履行或顯有逃匿之虞等
    情事而言。是以法院於審查檢察官聲請撤銷緩刑之案件時，
    即不應僅以犯罪行為人違反刑法第74條第2項第1款至第8款
    所定負擔，即必然撤銷緩刑，而應同時審認其違反緩刑所定
    負擔，是否有上述立法理由所例示「顯有履行負擔之可能，
    而隱匿或處分其財產」、「故意不履行」、「無正當事由拒
    絕履行」或「顯有逃匿之虞」等，而足認情節重大，並足認
    有原宣告之緩刑難收其預期效果，而有執行刑罰之必要之情
    事。
三、受刑人前具狀向檢察官陳明未按其履行緩刑所附條件之原因
    為：110年6至7月因疫情而無工作，同年8至9月因生病導致
    導致工作停擺。又於本院調查時供稱：因為疫情關係而停工
    ，所以我大概自（110年）6月初直到8月初清潔公司都沒有
    工作、沒有收入，另因有暈眩情形，經就醫診斷是眩暈症，
    我因此無法工作，直到10月下旬才開始工作，現在已經復工
    ，每月收入約2萬元，每月可以還告訴人6至7千元等語（見
    本院卷第24-25頁）。
四、經查：
  ㈠受刑人前因過失傷害案件，經本院於以109年度交易字第4號
    判決判處有期徒刑2月，宣告緩刑2年，並應向告訴人陳泰瑋
    支付155000元之損害賠償（給付方式：自109年3月20日起至
    109年8月20日止，分期於每月20日給付5,000元整，自109年
    9月20日至110年8月20日止，分期於每月20日給付10,000元
    整，最後一期於110年9月20日給付5,000元整。如有一期未
    履行，視為全部到期），於109年4月11日確定在案，有上開
    刑事判決及臺灣高等法院被告前案紀錄表各1份附卷為憑。
  ㈡受刑人依上開判決本應於110年9月20日向告訴人給付155000
    元完畢，然迄至檢察官為本案聲請前，僅給付如附表編號1
    至22所示之金額共計51800元，尚餘103200元未如期給付完
    畢等情，為被告於本院調查時供稱：我全部的款項都是用我
    的郵局帳戶匯款，第一筆是109年5月，最後一筆是110年8 
    月，我只有1個告訴人的帳戶，是合作金庫帳戶，帳號為000
    -0000000000000等語明確（見本院卷第24頁），並提出被告
    郵局帳戶（帳號：0000000，局號：0000000）109年1月1日
    至110年10月20日之客戶歷史交易清單（見本院卷第27-39頁
    ）為證，顯見受刑人於判決確定後，確有未履行判決所定負
    擔之情形。
  ㈢然而，國內因COVID-19本土疫情持續嚴峻，自110年5月19日
    起，提升全國疫情警戒至第3級，直至同年7月27日起調始降
    疫情警戒標準至第2級等情，有衛生福利部疾病管制局110年
    5月19日、同年7月8日、同年7月23日新聞稿附卷可查（見本
    院卷第57-61頁），而國內於疫情警戒標準升級後，確因疫
    情之故而於多處場所進行人流管制，各行各業之營業狀況均
    因此受到顯著影響等情亦時有所聞。另受刑人於110年9月13
    日，因嚴重暈眩步態不穩而前往長庚醫療財團法人嘉義長庚
    紀念醫院急診，經診斷為末稍性眩暈，亦有該醫院出具之診
    斷證明書存卷足憑（見本院卷第49頁）。承上，足認於上開
    判決確定後，不論是外在客觀環境或是受刑人自身健康狀況
    均出現受刑人於判決前難以預期之重大改變，故受刑人所稱
    因疫情及身體健康不佳而無法工作，以致無穩定收入可履行
    緩刑所附條件等情，尚屬有據。本院審酌受刑人於本院調查
    時供稱：現在已經復工，雖然早、晚會有暈眩的情形，但目
    前還是可以工作，每月收入約2萬元，每月可以還告訴人6至
    7千元，我每月20日領薪水，110年11月22日可償還6千元等
    語（見本院卷第24-25頁），且其於110年11月22日已給付6
    千元與告訴人乙節，有被告提出之郵政自動櫃員機交易明細
    表（見本院卷第51頁）、本院公務電話紀錄1份院（見本院
    卷第53頁）在卷可考。依上開情事，尚難認受刑人有故意不
    履行、無正當事由拒絕履行之事實，並可徵上開判決所定緩
    刑負擔，尚非毫無警惕效果，足認本件現尚無撤銷受刑人緩
    刑宣告，令其執行刑罰之必要，從而，聲請人前開所請，尚
    難准許，應予駁回。
五、依刑事訴訟法第220 條，裁定如主文。
中　　華　　民　　國　　110 　年　　11　　月　　29　　日
                  刑事第五庭    法　官　陳盈螢
上列正本證明與原本無異。
如不服本裁定，應於裁定送達後5日內向本院提出抗告狀（應附
繕本）。
中　　華　　民　　國　　110 　年　　11　　月　　29　　日
                                書記官  陳孟瑜
附表（受刑人已給付告訴人之款項）
編號 給付時間（年/月/日） 給付金額（新臺幣：元） 1 109/5/5 5000 2 109/6/8 1000  3 109/6/9 500  4 109/6/11 2000  5 109/6/13 1500  6 109/7/1 3000  7 109/9/15 4500  8 109/9/26 3000  9 109/10/11 1400  10 109/10/26 2000  11 109/11/11 2900  12 109/11/18 2100  13 109/12/1 2000  14 109/12/12 2000  15 110/2/7 3500  16 110/2/21 1700  17 110/3/27 1500  18 110/4/7 1800  19 110/4/26 2400  20 110/5/26 3000  21 110/8/2 3000 22 110/8/17 2000  23 110/11/22 6000  合計：57800